臺灣花蓮地方法院刑事判決　　　　　　　　　　　　　九十一年度易字第一三三號
　　公　訴　人　臺灣花蓮地方法院檢察署檢察官
　　被　　　告　丙○○原名陳.
右列被告因妨害自由案件，經檢察官提起公訴（九十年度偵字第三三五○號），本院
判決如左︰
    主  文
丙○○無故侵入他人附連圍繞之土地，處有期徒刑伍月，如易科罰金，以佰元折算
壹日。
    事  實
一、丙○○曾於民國八十六年間因竊盜案，經本院八十六年度易字第五○二號於八十
    六年六月十七日判處有期徒刑二年六月，刑前強制工作三年，於九十年二月八日
    假釋，於假釋期間，仍不知悔改，未經丁○○、甲○○之許可，於九十年八月二
    十二日凌晨二時二十分許，無故翻越丁○○、甲○○位於花蓮縣花蓮市○○街七
    十巷十一號住宅圍牆，侵入附連圍繞該住宅之土地，經甲○○、丁○○當場發覺
    報警處理，嗣於同日二時四十分許，在花蓮市○○○街與國民七街口，經警攔檢
    查獲，繼而查知上情。
二、案經丁○○、甲○○訴由花蓮縣警察局花蓮分局報告臺灣花蓮地方法院檢察署檢
    察官偵查起訴。
    理  由
一、訊據被告丙○○否認有上開無故侵入他人附連圍繞之土地犯行，辯稱：因為尿急
    在水溝旁尿尿，並沒有進去告訴人之住宅附連圍繞之土地云云；經查，被告如何
    無故侵入告訴人丁○○、甲○○住宅附連圍繞之土地，業經告訴人丁○○於警訊
    中指稱：因前後住家遭竊後，我與我太太甲○○便於九十年八月二十一日二十三
    時三十分於住家旁等待竊嫌重回現場，大約於九十年八月二十二日二時二十分許
    發現嫌疑人在附近，駕駛乙部吉普車，車號為ＪＣ－六五二○號，在我家左前方
    突然關起大燈，並滑行至住家旁電線桿前，之後有一名男子在該吉普車下來，從
    水溝邊圍牆跳進我住家內，該車便離開，約二至三分鐘後該名男子便從圍牆內跳
    出來，另一名男子則駕駛該車前來接他後離去，之後我叫我太太電話報警，並一
    路從住家追嫌疑人至花蓮市，直到被警方攔下。陳茂山（即丙○○）就是從圍牆
    跳進我住宅家之嫌疑人。（見警卷三四至三五頁）告訴人甲○○於警訊中亦同此
    指述（見警卷二八至二九頁），而甲○○於本院訊問中復指述：當天我有看到被
    告身穿白衣服，因有路燈照射，所以我有看到被告翻牆進去，我先生也有看到被
    告。（見本院九十一年五月二十一日訊問筆錄）；再者，於現場（花蓮縣花蓮市
    ○○街七十巷十一號住宅圍牆內土地）採得之鞋印，經比對與被告當日穿著之鞋
    子鞋印相符，有鞋印拓印、照片足憑，此外亦有現場照片可考。案發當日載被告
    前往告訴人上址住宅之乙○○雖於警訊中陳稱：因陳茂山（即丙○○）告訴我說
    他想上廁所（尿急），所以我才停在該處，該他上廁所．．．我讓他下車後我便
    行至華德街四七巷前去查看我之前所承作之燈飾（見警卷一七、二一頁），然而
    證人余陳菊子（花蓮市○○街四七巷住戶）於警訊中證稱：去年（八十九年）過
    年時乙○○承作附近四家住家燈飾，均未叫乙○○來檢視。（見警卷三八頁），
    證人田永昌（告訴人鄰居）於警訊中證稱：看過一類似黑色吉普車（乙○○所駕
    之車為黑色吉普車）二次，停在告訴人家門口往北十公尺處，都在晚上二十三時
    至二十四時之間（見警卷四二頁），足認乙○○於警訊中之陳述不足採信。被告
    前揭所辯，顯係卸責之詞，並不可採。綜上所述，本件事證明確，被告犯行堪以
    認定。
二、核被告丙○○所為，係犯刑法第三百零六條第一項之無故侵入他人附連圍繞之土
    地罪。爰審酌被告有如事實欄所述竊盜等前科，素行不佳，有臺灣高等法院檢察
    署刑案紀錄簡覆表可考，其無故侵入他人附連圍繞之土地犯行，犯罪後矢口否認
    等一切情狀，量處如主文所示之刑，並諭知易科罰金之折算標準。
三、被告丙○○於案發當日係翻越告訴人住宅圍牆，侵入該住宅附連圍繞之土地，並
    無積極證據足證被告已著手竊盜行為；此外，亦無證據足認被告確有竊取告訴人
    住宅內之財物之犯行，此部分業經檢察官不另為不起訴處分，附此敘明。
據上論斷，應依刑事訴訟法第二百九十九條第一項前段，刑法第三百零六條第一項、
第四十一條第一項前段、罰金罰鍰提高標準條例第一條前段、第二條，判決如主文。
本案經檢察官李子春到庭執行職務
中      華      民      國    九十一    年      六      月      四      日
                              臺灣花蓮地方法院刑事庭
                                  法  官  林  麗  玉
右正本證明與原本無異。
如對本判決不服，應於送達後十日內，向本院提出上訴狀。（應抄附繕本）告訴人或
被害人如對於本判決不服者，應具備理由請求檢察官上訴，其上訴期間之計算係以檢
察官收受判決正本之日期為準。
                                  法院書記官
中      華      民      國    九十一    年      六      月      四      日
附錄本判決論罪之法律條文：
刑法第三百零六條：
無故侵入他人住宅、建築物或附連圍繞之土地或船艦者，處一年以下有期徒刑、拘役
或三百元以下罰金。
無故隱匿其內，或受退去之要求而仍留滯者，亦同。
